【裁判字號】    99,事聲,62
【裁判日期】    990830
【裁判案由】    確定訴訟費用額聲明異議
【裁判全文】
臺灣臺中地方法院民事裁定  99年度事聲字第62號
聲  明  人  勝榮鞋業股份有限公司
法定代理人  吳天來
相  對  人  豪霖工業股份有限公司
法定代理人  柯文榮
當事人間聲請確定訴訟費用額事件，聲明人對於本院司法事務官
民國99年7月9日所為之99年度司聲字第972號裁定聲明異議，本
院裁定如下：
    主  文
異議駁回。
    理  由
一、按訴訟費用，由敗訴之當事人負擔，民事訴訟法第78條定有
    明文。又法院未於訴訟費用之裁判確定其費用額者，第一審
    受訴法院於該裁判有執行力後，應依聲請以裁定確定之。依
    第1項確定之訴訟費用額，應於裁定送達之翌日起，加給按
    法定利率計算之利息，民事訴訟法第91條亦有規定。所謂「
    以裁定確定之」，係指法院已為訴訟費用之裁判，僅未確定
    其費用額而言，即訴訟費用之裁判中未確定其費用額之情形
    。是確定訴訟費用之裁定，僅在確定敗訴之當事人應負擔之
    訴訟費用數額，並非就權利存在與否為確定，其償還義務如
    何，應從命負擔訴訟費用之裁判定之。因此，當事人在該程
    序中，自僅得就各個費用項目是否為法律上之訴訟費用、數
    額之計算有無錯誤加以爭執。次按，當事人對於司法事務官
    處理事件所為之終局處分，得於處分送達後10日之不變期間
    內，以書狀向司法事務官提出異議。司法事務官認前項異議
    有理由時，應另為適當之處分；認異議為無理由者，應送請
    法院裁定之。法院認第1項之異議為有理由時，應為適當之
    裁定；認異議為無理由者，應以裁定駁回之。前項裁定，應
    敘明理由，並送達於當事人，民事訴訟法第240條之4定有明
    文。
二、本件異議意旨略以：本件兩造間之本院98年度訴字第1271號
    、台灣高等法院台中分院99年度上易字第100號民事確定，
    聲明人已逾99年7月5日提起再審之訴，前揭確定判決有因再
    審而遭廢棄之可能，則原裁定所據之理由即不成立，爰提出
    異議，請求廢棄原裁定等語。
三、經查，聲明人與相對人間請求清償貨款事件，經本院以98年
    年度訴字第1271號判及台灣高等法院台中分院99年度上易字
    第100號判決確定等情，業有前揭判決在卷足憑，且為聲明
    人所自陳，聲明人縱使另對前揭確定判決提起再審之訴，惟
    於該再審之訴確定前，並不影響前揭確定判決之效力，故原
    裁定據以計算確定訴訟費用額，即無違誤，從而本件聲明異
    議意旨指摘原裁定不當，求予廢棄，為無理由，應予駁回。
四、依民事訴訟法第240條之4第3項，裁定如主文。
中    華    民    國    99    年    8     月    30    日
                  民事第一庭    法  官  陳毓秀
以上正本證明與原本無異。
如不服本裁定應於送達後10日內向本院提出抗告狀（須附繕本）
，並繳納新臺幣1,000元之裁判費。
中    華    民    國    99    年    8     月    30    日
                                書記官  陳玲誼

司法院資訊處製作；財團法人民間司法改革基金會備份。
